臺灣高等法院民事裁定                  100年度抗字第332號
抗  告  人  胡日生
上列抗告人因與相對人駱楟云間聲請撤銷假扣押裁定事件，對於
中華民國100 年1 月19日臺灣板橋地方法院100 年度事聲字第3
號裁定，提起抗告，本院裁定如下：
    主  文
原裁定廢棄。
臺灣板橋地方法院於中華民國九十六年八月八日所為之九十六年
度裁全字第五七八三號假扣押裁定撤銷之。
聲請及抗告費用由相對人負擔。
    理  由
一、本件抗告人以其與相對人間給付買賣價金事件，前經相對人
    聲請原法院以96年度裁全字第5783號裁定准予假扣押，並以
    原法院96年度執全字第3083號對抗告人之財產實施假扣押在
    案，因其已清償該假扣押裁定所擔保之債權，相對人假扣押
    之請求已歸於消滅，而依民事訴訟法第530 條第1 項規定請
    求撤銷上開假扣押裁定。原法院司法事務官以抗告人所提之
    支票僅足供清償本金債權，就利息債權、訴訟費用債權，抗
    告人並未提出清償證明，亦未提出相對人已拋棄該部分債權
    之證明，而於99年11月15日以99年度司全聲字第179 號裁定
    駁回抗告人撤銷假扣押裁定之聲請，經抗告人向原法院聲明
    異議，亦經原法院於100 年1 月19日以100 年度事聲字第3
    號裁定駁回異議。
二、抗告意旨略以：相對人98年10月7 日親自簽名收訖金額新臺
    幣（下同）1,174,652 元之支票後，旋於98年10月16日具狀
    聲請返還擔保金，其聲請狀內即明確表示無意對抗告人繼續
    執行，除其假扣押之原因業已消滅外，其真意亦係兩造成立
    和解，並由相對人拋棄其餘請求（利息、訴訟費用債權部分
    ）之意，否則相對人不至於去向不明，亦未出面向抗告人催
    討尚未清償之債權，本件應有民事訴訟法第530 條所定假扣
    押原因消滅、命假扣押之情事變更之情形，抗告人自得聲請
    撤銷假扣押裁定，原法院司法事務官駁回抗告人撤銷假扣押
    之聲請，顯有違誤，原裁定駁回抗告人之異議，亦屬不當，
    爰請求廢棄原裁定等語。
三、按假扣押之原因消滅、債權人受本案敗訴判決確定或其他命
    假扣押之情事變更者，債務人得聲請撤銷假扣押裁定，民事
    訴訟法第530 條第1 項定有明文。所謂假扣押原因消滅，即
    已無日後不能強制執行或甚難執行之虞之謂。所謂其他命假
    扣押之情事變更，指債權人依假扣押保全之請求已經消滅或
    經本案判決予以否定或已喪失其請求假扣押之權利各情形而
    言（最高法院83年度臺抗字第217 號裁定意旨參照）。
四、查相對人因與抗告人間給付買賣價金事件，前聲請原法院以
    96年度裁全字第5783號裁定准予假扣押，並以原法院96年度
    執全字第3083號對抗告人之財產於120 萬元之範圍內實施假
    扣押在案。嗣提起本案訴訟，經本院97年度上字第1054號判
    決抗告人應給付相對人1,174,652 元，及自96年11月16日起
    至清償日止，按年息5%計算之利息，並應負擔第一、二審訴
    訟費用之5 分之2 確定，已據本院調閱上開假扣押、訴訟案
    卷查核無誤。抗告人所提經相對人簽收之支票影本、相對人
    98年10月16日聲請狀影本，及證人吳振通、巫平仁所為證言
    ，雖不足以證明假扣押裁定所擔保之債權已獲全部清償。然
    相對人98年10月7 日收訖抗告人交付以銀行為發票人、金額
    與上開確定判決判命給付金額相同之支票後，旋於98年10月
    16日具狀表明「其無意對抗告人繼續執行」，聲請法院通知
    受擔保利益人（按即抗告人）行使權利，並於99年3 月8 日
    經原法院以98年度司聲字第2297號裁定准予發還其為擔保假
    扣押所提存之擔保金，有經相對人簽收之支票影本、相對人
    98年10月16日聲請狀影本、原法院98年度司聲字第2297號裁
    定在卷可憑。相對人既無意對抗告人繼續執行，其即無保全
    強制執行之必要，自無日後不能強制執行或甚難執行之情形
    ，揆諸前揭說明，應認其假扣押原因業已消滅。抗告人聲請
    撤銷系爭假扣押裁定，核無不合，原法院司法事務官駁回抗
    告人撤銷假扣押裁定之聲請，原裁定駁回抗告人之異議，尚
    有未洽。抗告意旨指摘原裁定不當，求予廢棄，為有理由。
五、據上論結，本件抗告為有理由，爰裁定如主文。
中    華    民    國   100    年    9     月    30    日
                    民事第十四庭
                        審判長法  官  林金村
                              法  官  王麗莉
                              法  官  陳秀貞
正本係照原本作成。
不得抗告。
中    華    民    國   100    年    10    月    5     日
                              書記官  葉國乾